臺灣新北地方法院民事判決
                                    110年度重訴字第329號
原      告  許銘宇  
訴訟代理人  陳守文律師
複  代理人  郭千華律師
被      告  翁嘉蔓

訴訟代理人  張育銜律師
上列當事人間請求返還買賣價金事件，經本院於民國110 年11月
19日言詞辯論終結，判決如下：
    主  文
原告之訴及假執行之聲請均駁回。
訴訟費用由原告負擔。
    事實及理由
一、原告主張: ㈠緣兩造於民國109 年11月11日簽訂不動產買賣
    契約書（下稱系爭買賣契約），約定由原告以新臺幣（下同
    ）1050萬元買受被告所有門牌號碼新北市○○區○○路000巷0 
    弄00號3 樓房地（下稱系爭不動產），原告業已支付價金完
    畢，兩造並已完成系爭不動產所有權移轉登記暨交屋。詎原
    告於交屋後，經里長及鄰長告知後方知悉系爭房地曾發生有
    人在屋內燒炭自殺之非自然死亡事件，且為被告所明知。㈡
    被告明知系爭不動產曾發生非自然死亡事件，卻於兩造簽約
    時刻意隱瞞而未據實告知原告，依系爭買賣契約第9 條第6 
    項約定，原告自得主張解除系爭買賣契約。又系爭不動產既
    曾發生非自然死亡事件，核屬具有交易價格減損之瑕疵，被
    告依民法第354 條第1 項物之瑕疵擔保責任，應負瑕疵擔保
    責任，是原告亦得依民法第359 條規定解除買賣契約。原告
    業已多次向被告表達解除契約之意思，並於110 年4 月29日
    於新北市蘆洲區調解委員會調解時當面向被告主張解除契約
    ，復於110 年5 月18日寄發存證信函予被告，向被告為解除
    系爭買賣契約之意思表示，並請求返還其受領之買賣價金，
    詎被告迄未返還。為此，依民法第179 條規定，請求返還系
    買賣契約之買賣價金1050萬等語。其聲明為：被告應給付原
    告1050萬元及自起訴狀繕本送達被告翌日起至清償日止按週
    年利率5%計算之利息。並陳明願供擔保請准宣告假執行。
二、被告辯稱：系爭不動產係被告於107 年間經鈞院106 年度司
    執字第0000000 號之強制執行程序應買取得，依當時之拍賣
    公告，僅記載查封前有第三人承租使用，並未記載有他人非
    自然死亡之情形。而被告於應買系爭不動產前曾至該地區之
    管轄派出所詢問有無聽聞系爭不動產有非自然死亡之情，亦
    曾詢問居住系爭不動產周遭之鄰居是否有上開情事，待收受
    均未聽聞之回覆後，始為應買，且被告為籌措應買資金，將
    系爭不動產之相關資料交由聯邦銀行評估，經聯邦銀行評估
    及查詢相關資料，同意貸予系爭不動產拍定價格80% 之金額
    後，被告方填具房屋貸款申請書，並經聯邦銀行核可，於10
    7 年8 月15日撥款563 萬元予被告。被告收受後即交由聯邦
    銀行委任之代書協助被告將貸得之款項繳納予鈞院，待被告
    於取得不動產移轉證明書後即辦理所有移轉登記，並於辦理
    所有權移轉登記時設定第一順位抵押權予聯邦銀行。又被告
    取得系爭不動產後曾在系爭不動產居住約2 年，嗣被告因工
    作需求搬遷他處方出賣系爭不動產予原告。詎原告於110 年
    4 月間突向被告表示系爭不動產經他人告知曾發生燒炭自殺
    事件，欲解除系爭不動產買賣契約云云，惟為被告否認拒絕
    ，且依上述，被告於應買前均未獲有他人非自然死亡於系爭
    不動產內之回應，原告何以認定被告有刻意隱瞞之情。原告
    既未能證明系爭不動產內曾發生非自然死亡事件，則原告依
    系爭買賣契約第9 條第6 項約定及民法第359 條規定主張解
    除系爭買賣契約，並依民法第179 條規定請求被告返還買賣
    價金，實屬無據等語。其聲明為: 原告之訴駁回。
三、原告主張其於109 年11月11日與被告簽訂系爭買賣契約書，
    以1,050 萬元向被告購買系爭不動產，其業已支付價金完畢
    ，兩造並已完成系爭不動產所有權移轉登記暨交屋之事實，
    業據提出系爭買賣契約書為證，且為被告所不爭執，堪信為
    真實。惟原告主張系爭不動產曾發生非自然死亡事件，核屬
    具有交易價值減損之瑕疵，被告故意不告知前揭瑕疵，其依
    系爭買賣契約第9 條第6 項約定及民法第359 條規定得向被
    告主張解除系爭買賣契約乙情，則為被告所否認，並以前揭
    情詞置辯。
四、本院之判斷：
  ㈠按物之出賣人對於買受人，應擔保其物依民法第373條之規定
    危險移轉於買受人時無滅失或減少其價值之瑕疵，亦無滅失
    或減少其通常效用或契約預定效用之瑕疵。但減少之程度，
    無關重要者，不得視為瑕疵。出賣人並應擔保其物於危險移
    轉時，具有其所保證之品質，民法第354 條定有明文。又買
    賣因物有瑕疵，而出賣人依前5 條之規定，應負擔保之責者
    ，買受人得解除其契約或請求減少其價金。但依情形，解除
    契約顯失公平者，買受人僅得請求減少價金，同法第359條
    並有明定。惟按所謂物之瑕疵，係指存在於物之缺點而言，
    須當事人有所約定，或依通常交易觀念，認為應具備之價值
    、效用或品質不具備者，始得謂之。再按當事人主張有利於
    己之事實者，就其事實有舉證之責任，民事訴訟法第277條
    前段規定甚明。原告主張系爭不動產曾發生非自然死亡事件
    ，核屬具有交易價值減損之瑕疵，被告卻故意不告知前揭瑕
    疵乙節，已為被告所否認，自應由原告就上開有利於己之事
    實，負舉證責任。
  ㈡查本院依原告聲請函請新北市警察局蘆洲分局查明系爭不動
    產過去是否曾發生非自然死亡事件，如有，請提供相關資料
    過院參辦，經該局調查後函覆檢送之該局員警職務報告記載
    ：「關於該戶是否曾發生非自然死亡事件，經訪查周遭鄰居
    表示只知道這間以前是出租套房，並不知悉是否曾發生非自
    然死亡事件，在職擔任該管區時間，也未曾聽過該間發生過
    非自然事件」等語（見本院卷第123 頁），已難認原告主張
    系爭不動產曾發生非自然死亡事件為真實。
  ㈢至原告雖再聲請傳訊證人新北市蘆洲區復興里第4 鄰鄰長廖
    鳳蘭及系爭不動產於92年間之所有權人，欲證明係廖鳳蘭親
    口向其表示於92年間曾發生承租人之子於系爭不動產燒炭自
    殺及確有其事云云。惟曾發生兇殺或自殺致死等非自然死亡
    事件之『凶宅』一般判決會認具交易上重大瑕疵，係導因於社
    會大眾對於此等房屋在心理層面上有相當程度之負面印象，
    致在房地產交易市場中出現接受程度及購買意願低落情形，
    進而造成價格低落，此與房屋有漏水、傾斜、鋼筋遭輻射污
    染等物理性瑕疵不同。準此，並非房屋內一發生兇殺或自殺
    致死等非自然死亡事件，即當然發生價值減損、降低之瑕疵
    ，必須「該房屋曾發生非自然死亡事件之資訊」有相當人數
    知悉或經通常管道可以得知，始有可能產生影響市場價格之
    結果，而得在法律上評價為瑕疵。本件系爭不動產縱如原告
    主張於92年間曾發生有人在內燒炭自殺之非自然死亡事件，
    然依前開所示新北市警察局蘆洲分局檢送之職務報告內容，
    系爭不動產之周遭鄰居及管區員警均表示不知悉或聽聞此事
    ，可見原告所主張92年間在系爭不動產內發生之事件，乃乏
    人知曉。又系爭不動產於106 年間曾由本院以106 年度司執
    字第118437號進行抵押物拍賣程序，業據本院依原告聲請調
    閱上開執行卷宗查核無誤，參以上開執行卷宗內之系爭不動
    產估價報告記載：「. . . 又經查詢行院原子能委員會輻射
    屋查詢網、台灣兇宅網等網站，勘估標的並無海砂屋、輻射
    屋、建物有非自然死亡之記錄，特此說明」（見該估價報告
    書第2 頁），足徵原告所主張92年間在系爭不動產曾發生非
    自然死亡事件，在交易市場上亦無此資訊存在。是原告所主
    張92年間曾在系爭不動產發生非自然死亡事件之資訊，既在
    交易市場上不存在且通常管道無法查知，社會大眾對於系爭
    不動產之接受程度及購買意願自不會受該交易市場不存在且
    通常管道無法查知之資訊所影響，致出現對系爭不動產接受
    程度及購買意願低落，進而造成價格低落之情形。換言之，
    縱於92年間有原告主張之非自然死亡事件發生在系爭不動產
    內，亦難認有貶損系爭不動產之客觀交易價值，而具有減少
    價值之瑕疵，原告聲請傳訊上開證人證明該系爭不動產於92
    年間確曾發生非自然死亡事件，核無必要。
  ㈣基上，原告就系爭不動產曾發生非自然死亡事件之舉證已有
    有不足，且縱系爭不動產曾發生非自然死亡事件，依上說明
    ，亦難認有貶損系爭不動產之客觀交易價值，而具有減少價
    值之瑕疵，則原告以系爭不動產曾發生非自然死亡事件而有
    物之瑕疵為由，依系爭買賣契約第9 條第6 項約定及民法第
    359 條規定行使解除權，並非有據。
五、從而，原告主張其已業依上開約定及規定解除系爭買賣契約
    ，故依民法第179 條規定請求被告返還買賣價金1050萬元之
    本息，為無理由，不應准許。又原告之訴既經駁回，其假執
    行之聲請失所依據，應併駁回之。
六、本件事證已臻明確，兩造其餘攻擊防禦方法及舉證，核與判
    決結果無影響，爰不再逐一論列，併予敘明。
七、訴訟費用負擔之依據：民事訴訟法第78條。
中　　華　　民　　國　 110　　年　　12　　月　　24　　日
                  民事第四庭    法　官　古秋菊
以上正本係照原本作成
如對本判決上訴，須於判決送達後20日內向本院提出上訴狀。
中　　華　　民　　國　 110　　年　　12　　月　　24　　日
                                書記官　蔡叔穎